【裁判字號】    98,審訴,1405
【裁判日期】    980717
【裁判案由】    搶奪等
【裁判全文】
臺灣桃園地方法院刑事判決            98年度審訴字第1405號
公  訴  人  臺灣桃園地方法院檢察署檢察官
被      告  甲○○○○○○○○.
上列被告因搶奪等案件，經檢察官提起公訴（98年度偵字第7266
號），被告於準備程序進行中為有罪陳述，經本院合議庭裁定由
受命法官獨任進行簡式審判程序，判決如下：
    主  文
甲○○○○○○○○○ ○○○○○○○○ 以強暴使人行無義務之事，處有期徒刑貳
月，如易科罰金，以新臺幣壹仟元折算壹日；又傷害人之身體，
處有期徒刑貳月，如易科罰金，以新臺幣壹仟元折算壹日；又意
圖為自己不法之所有，而搶奪他人之動產，處有期徒刑陸月，如
易科罰金，以新臺幣壹仟元折算壹日。應執行有期徒刑捌月，如
易科罰金，以新臺幣壹仟元折算壹日。均緩刑貳年，緩刑期間付
保護管束，保護管束以驅逐出境代之。
    事  實
一、甲○○○○○○○○○ ○○○○○○○○係泰國籍以依親名義申請來台居留之
    人，與印尼籍來台工作之乙○○○○○○ （已於98年3 月26日離境
    ）係男女朋友，民國98年3 月22日晚間9 時許，甲○○○○○○○○○
    ○○○○○○○○酒後因不滿乙○○○○○○ 拒接電話，遂前往桃園縣八德
    市○○路528 巷19號，以強制力拉扯將乙○○○○○○ 帶往同巷11
    號206 室之居住處所；沿途另基於傷害故意徒手毆打乙○○○○○
    ○ ，致乙○○○○○○ 受有頭部外傷及左肩部挫傷等傷害。迨返家
    後甲○○○○○○○○○ ○○○○○○○ ○竟意圖為自己不法所有，徒手搶奪
    乙○○○○○○ 所有之金手鍊1 條及金戒指1 枚，嗣經乙○○○○○○ 返
    家後為雇主王松惠發覺送醫，經報警在八德市○○路528 巷
    11號206 室逮捕甲○○○○○○○○○ ○○○○○○○○ ，並查扣斷裂之金手
    鍊1 條及金戒指1 枚。
二、案經桃園縣政府警察局移送臺灣桃園地方法院檢察署檢察官
    偵查起訴。
    理  由
一、本件被告所犯係死刑、無期徒刑、最輕本刑為三年以上有期
    徒刑以外之罪，其於準備程序中就被訴事實為有罪之陳述，
    經法官告知簡式審判程序之旨，並聽取公訴人、被告之意見
    後，本院認為適宜由受命法官獨任進行簡式審判程序，合先
    敘明。
二、上開犯罪事實，業據被告甲○○○○○○○○○ ○○○○○○○○ 於警詢、偵
    查及本院審理中均坦承不諱，核與告訴人即被害人乙○○○○○○
    於警詢中證述及證人王松惠於警詢及偵查中具結證述情節相
    符，復有桃園縣政府警察局扣押物品目錄表、贓物認領保管
    單、財團法人天主教聖保祿修女會醫院診斷證明書各1 紙及
    刑案現場照片共5 張在卷可證，足認被告之任意性自白與事
    實相符。本件事證明確，被告犯行堪以認定，應予論罪科刑
    。
三、核被告甲○○○○○○○○○ ○○○○○○○○ 所為，分別係犯刑法第304 條
    第1 項強制罪、第277 條第1 項普通傷害罪及第325 條第1
    項搶奪罪。被告所犯上開3 罪間，犯意各別，行為互殊，應
    予分論併罰。爰審酌被告犯罪動機、目的、手段、被告身在
    異鄉、因感情糾紛及酒後衝動而犯罪、其犯行對被害人所生
    身體及財產上危害、事後坦承犯行及態度尚可等一切情狀，
    分別量處如主文所示之刑。按98年6 月19日公布之司法院釋
    字第662 號解釋：「中華民國94年2 月2 日修正公布之現行
    刑法第41條第2 項規定，關於數罪併罰，數宣告刑均得易科
    罰金，而定應執行刑逾6 個月者，排除適用同條第1 項得易
    科罰金之規定部分，與憲法第23條規定有違，並與本院釋字
    第366 號解釋意旨不符，應自本解釋公布之日起起失其效力
    。」故對於數罪併罰，數宣告刑均得易科罰金，而定應執行
    刑超過6 個月之案件，依司法院釋字第366 號、662 號解釋
    意旨，仍得易科罰金。爰依上述解釋意旨，對於被告所犯上
    開3 罪，均諭知易科罰金之折算標準，並定應執行之刑及諭
    知易科罰金之折算標準。查被告前未曾因故意犯罪受有期徒
    刑以上刑之宣告，此有臺灣高等法院被告前案紀錄表在卷可
    稽，考量其一時失慮致罹犯本案，其經此偵審教訓，當知警
    惕而無再犯之虞，本院因認上開所宣告之刑以暫不執行為當
    ，爰併宣告緩刑2 年，緩刑期內並交付保護管束，以勵自新
    。又被告係泰國籍外國人，有其外僑居留資料查詢1 份附卷
    可稽，在我國境內犯如上述之罪，依保安處分執行法第74條
    之1 第1 項規定，上開保護管束以驅逐出境代之，附此敘明
    。
據上論斷，應依刑事訴訟法第273 條之1 第1 項、第299 條第1
項前段、刑法第304 條第1 項、第277 條第1 項、第325 條第1
項、第41條第1 項前段、第51條第5 款、第74條第1 項第1 款、
第93條第1 項，刑法施行法第1 條之1 第1 項、第2 項前段，保
安處分執行法第74條之1第1項 ，判決如主文。
本案經檢察官顏世翠到庭執行職務。
中    華    民    國    98    年    7     月   17     日
                    刑事庭  法  官  林孟宜
以上正本證明與原本無異。
如不服本判決，應於判決送達後10日內向本院提出上訴狀（應附
繕本），其未敘述上訴理由者，應於上訴期間屆滿後20日內補提
理由書狀於本院，上訴於臺灣高等法院。
                            書記官  洪明媚
中    華    民    國    98    年     7    月   17     日
附錄本案論罪科刑法條：
中華民國刑法第277條第1項
傷害人之身體或健康者，處3 年以下有期徒刑、拘役或1 千元以
下罰金。
中華民國刑法第304條第1項
以強暴、脅迫使人行無義務之事或妨害人行使權利者，處3 年以
下有期徒刑、拘役或3 百元以下罰金。
中華民國刑法第325條第1項
意圖為自己或第三人不法之所有，而搶奪他人之動產者，處 6 月
以上 5 年以下有期徒刑。


司法院資訊處製作；財團法人民間司法改革基金會備份。
